臺北高等行政法院裁定
110年度交上字第391號
上  訴  人  吳浤揚                                      

被上訴人    新北市政府交通事件裁決處


代  表  人  李忠台（處長）住同上                        
上列當事人間交通裁決事件，上訴人對於中華民國110年11月15
日臺灣新北地方法院110年度交字第593號行政訴訟判決，提起上
訴，本院裁定如下：
    主  文
上訴駁回。
上訴審訴訟費用新臺幣柒佰伍拾元由上訴人負擔。   
    理  由
一、按對於交通裁決事件之判決提起上訴，非以其違背法令為理
    由，不得為之，且應於上訴理由中表明原判決所違背之法令
    及其具體內容之事由，或表明依訴訟資料可認為原判決有違
    背法令之具體事實之事由，行政訴訟法第237條之9第2項準
    用第235條第2項及第236條之1規定甚明。是對於地方法院交
    通裁決事件之判決上訴，非以其違背法令，且於上訴理由中
    表明上開事由之一者，即屬不應准許，自應認為不合法而駁
    回之。又依同法第237條之9第2項準用第236條之2第3項、第
    243條第1項規定，判決不適用法規或適用不當者，為違背法
    令；而判決有第243條第2項所列各款情形之一者，為當然違
    背法令。是當事人對於地方法院交通裁決事件之判決上訴，
    如依行政訴訟法第237條之9第2項準用第236條之2第3項、第
    243條第1項規定，以判決有不適用法規或適用不當為理由時
    ，其上訴狀或理由書應表明原判決所違背之法令及其具體內
    容；若係成文法以外之法則，應揭示該法則之旨趣，倘為司
    法院解釋，則為揭示該解釋之字號或其內容。如以行政訴訟
    法第237條之9第2項準用第236條之2第3項、第243條第2 項
    所列各款情形為理由時，其上訴狀或理由書，應揭示合於該
    條項各款之事實。上訴狀或理由書如未依此項方法表明者，
    即難認為已對交通裁決事件之判決之違背法令有具體之指摘
    ，其上訴自難認為合法。
二、緣上訴人駕駛其所有車牌號碼000-0000號自用小客車（下稱
    系爭車輛），於民國109年10月6日12時21分許，行駛於新北
    市○○區○○路臺7乙線1.97公里處（往三峽）（下稱系爭路段
    ）時，因有「行車速度，超過規定之最高時速逾80公里至10
    0公里以內（限速40公里，經測時速121公里，超速81公里）
    」、「駕駛人行車速度超過規定之最高時速60公里以上（處
    車主）」之違規行為，經新北市政府警察局交通警察大隊（
    下稱舉發機關）以轄區內之固定式科學儀器採證後認定違規
    屬實，遂於109年10月29日填製新北市警交大字第CG9622822
    號舉發違反道路交通管理事件通知單逕行舉發，記載應到案
    日期為109年12月13日前，並移送被上訴人處理。上訴人嗣
    於109年12月12日提出申訴不服舉發，案經被上訴人函請舉
    發機關查明上訴人陳述情節及違規當時情形後，仍認違規事
    實明確，乃依行為時道路交通管理處罰條例第43條第1項第2
    款、第4項、第24條、第63條第1項第3款（裁決書漏載）規
    定，以110年9月23日新北裁催字第48-CG9622822號違反道路
    交通管理事件裁決書（下稱原處分）裁處上訴人罰鍰新臺幣
    12,000元，記違規點數3點，並應參加道路交通安全講習暨
    吊扣汽車牌照3個月。上訴人不服原處分，提起行政訴訟，
    經原審法院110年度交字第593號判決（下稱原判決）駁回後
    ，上訴人猶未甘服，遂提起本件上訴。
三、上訴意旨略以：上訴人於109年10月6日12時21分許駕駛系爭
    車輛經過系爭路段時，因天候不佳，天色昏暗，且風勢強烈
　　吹動樹草，因而遮蔽該限速之告示牌，此觀109年8月4日拍
    攝之照片，系爭路段告示牌旁之樹木、雜草已有些許遮蔽系
    爭路段之限速，由此益證上訴人於109年10月6日經過系爭路
    段時，該告示牌旁之樹木、雜草應已經完全遮蔽限速之告示
    牌，使上訴人無法明確知悉系爭路段之限速，故原處分應予
    撤銷等語。經查，原審就上訴人主張當天風勢強烈吹動樹草
    遮蔽限速告示牌，導致其未能注意系爭路段之限速云云，業
    以敘明：依109年10月1日所拍攝「限速時速40公里及測速取
    締標誌」之現場照片所示，測速取締標誌係道路右側之路旁
    ，該處之測速取締標誌並無任何遮蔽物阻擋駕駛之視線，且
    其速限及圖像標示亦均清晰明顯足資辨識，依常情推論，10
    9年10月6日舉發當日如有風勢吹動樹草亦不至於遮蔽該測速
    取締標誌，參以上訴人亦未提出其他證據以實其說，因而認
    定上訴人之主張為不可採。是以，原判決業已就上訴人前開
    主張，何以不足採信，論述綦詳。本院經核上訴人之上訴理
    由，無非重述其對原處分不服之理由，係重述其在原審業經
    提出而為原判決摒棄不採之主張，並執其個人主張，就原審
    所為論斷、證據取捨及事實認定職權之行使為指摘，對於原
    判決所述理由，則未具體指出有何不適用法規或適用法規不
    當之情形，並揭示該法規之條項或其內容，及合於行政訴訟
    法第237條之9第2項準用第236條之2第3項、第243條第2項所
    列各款之事實，難認對於原判決違背法令已有具體之指摘。
    依首開規定及說明，應認其上訴為不合法，應予駁回。
四、據上論結，本件上訴為不合法。依行政訴訟法第237條之9  
    第2項、第236條之2第3項、第249條第1項前段、第104條，
    民事訴訟法第95條、第78條，裁定如主文。　
中　　華　　民　　國　　111 　年　　 1　  月　　18    日
                    臺北高等行政法院第一庭
                              審判長法  官  許瑞助
                                    法  官  林麗真
                                    法  官  林秀圓
上為正本係照原本作成。
不得抗告。
中　　華　　民　　國　　111 　年　　 1　  月　　24    日
                                    書記官  張正清